臺灣臺中地方法院刑事判決　
110年度易字第2124號
公  訴  人  臺灣臺中地方檢察署檢察官
被      告  羅永淳



上列被告因詐欺案件，經檢察官提起公訴（110年度偵字第3009
號），本院判決如下：
    主    文
本件管轄錯誤，移轉臺灣新竹地方法院。
    理    由
一、公訴意旨略以：被告羅永淳與鄧宇彤（業經臺灣臺中地方檢
    察署檢察官以110年度偵字第32802號為不起訴處分）共同意
    圖為自己不法之所有，基於詐欺之犯意聯絡，於附表所示之
    期日，以附表所示方法，詐騙如附表所示之告訴人林宜賢等
    人，致附表所示之告訴人林宜賢等人陷於錯誤，以匯款方式
    ，將附表所示之款項，匯入如附表所示址設臺中市○區○○路0
    ○00號11樓之2營業處所之凱駿科技有限公司（以下簡稱凱駿
    公司）向第三方支付公司即綠界科技股份有限公司（以下簡
    稱綠界公司）所取得之附表所示虛擬帳戶內，而附表所示之
    虛擬帳戶係由凱駿公司交由易沛網路科技有限公司（以下簡
    稱易沛公司）串接平台，提供予特約商店即被告羅永淳，供
    其消費者即附表所示之告訴人林宜賢等人繳費使用，再由綠
    界公司將該消費款項撥款入凱駿公司名下新光商業銀行帳號
    0000000000000號帳戶內，再由凱駿公司撥入鄧宇彤所提供
    之名下合作金庫商業銀行帳號0000000000000號帳戶內。因
    認被告涉犯刑法第339條第1項詐欺取財罪等語。
二、按案件由犯罪地或被告之住所、居所或所在地之法院管轄，
    刑事訴訟法第5 條第1 項有明文規定；而所謂犯罪地，參照
    刑法第4 條之規定，解釋上應包括行為地與結果地；又定管
    轄權之有無，以起訴時為準，所謂起訴時，係以該案件繫屬
    於法院時為準，被告之所在地，亦以起訴時為標準，且管轄
    之有無，應依職權調查之（最高法院48年台上字第837號、7
    2年台上字第5894號、81年度台上字第876號判決意旨參照）
    。次按無管轄權之案件，應諭知管轄錯誤之判決，並同時諭
    知移送於管轄法院，刑事訴訟法第304條定有明文。
三、經查，被告於民國110年9月15日經檢察官提起公訴，於110
    年10月19日繫屬於本院，有臺灣臺中地方檢察署檢察官110
    年度偵字第3009號起訴書、臺灣臺中地方檢察署110年10月1
    9日中檢謀慶110偵3009字第1109102131號函上之本院收件戳
    章在卷可查，而被告經起訴繫屬於本院即110年10月19日時
    ，其戶籍地位於新竹縣○○鎮○○○街00巷0號，居所地位於新北
    市○○區○○路0段00號12樓之4，且無在監在押等情，此有被告
    之個人戶籍資料查詢結果、被告歷次筆錄所載住居所地址、
    臺灣高等法院在監在押全國紀錄表附卷可參，足認被告於本
    案起訴時，其住所、居所及所在地均非屬本院管轄區域甚明
    。又查，告訴人林宜賢於警詢時證稱：我於108年6月11日下
    午2時51分許在臺南市○區○○路○○巷○○號(地址詳卷)接獲他人
    佯稱網路遊戲需匯款儲值遊戲幣，我便在臺南市○區○○路○○○
    ○○○0○○○○○○○號1之虛擬帳戶等語(見警卷第23-24頁)，告訴
    人王昱超於警詢時證稱：我於108年4月24日上午11時22分在
    臉書社群軟體上看到北京賽車網路投資訊息，之後我就加入
    對方的LINE帳號，對方佯稱匯款入遊戲網站所屬帳戶，可以
    購買點數，進行遊戲，並以所贏之點數兌換新臺幣，於是我
    便透過網路轉帳方式，在高雄市○○區路○○路○○號(地址詳卷)
    轉帳1萬元、在高雄市○○區○○○○路○○號(地址詳卷)轉帳9000
    元、3365元、7萬8703元至附表編號2之虛擬帳戶等語(見警
    卷第27-29頁)，告訴人標品宏於警詢時證稱：我是在108年5
    月6日至同年月14日期間，遭到一個投資平台名為助贏專家
    的詐騙集團詐騙，我透過朋友王昱超取得該平台LINE聯繫方
    式，該詐欺集團成員對我佯稱透過低金額集資投資方式，可
    以獲得高報酬，於是我便在高雄市○○區○○路000號1樓之統一
    超商文衡門市操作ATM匯款2萬8703元、2萬5000元、2萬5000
    元至附表編號3之虛擬帳戶等語(見警卷第33-39頁)，告訴人
    張祐輔於警詢時證稱：我於108年5月1日下午2時許在臉書社
    群軟體上看到一個名為博弈通的網站，該網站佯稱下注輸了
    5000元以內部不用付錢，贏了還可以拿錢，但必須先繳納保
    證金1500元，我便受騙以網路銀行將1500元轉帳至附表編號
    4之虛擬帳戶等語(見警卷第43-47頁)，則由告訴人林宜賢、
    王昱超、標品宏、張祐輔之上開證述，並無法證明詐騙集團
    成員實行詐騙之地點、各告訴人瀏覽或接獲上開詐騙訊息之
    地點、受騙匯款之地點係位於臺中市，且各告訴人之住居所
    亦非位於臺中市，此觀諸各告訴人筆錄所載之住居所地址甚
    明，自難由其等之證述而認定本院轄區有何連繫因素。又被
    告與易沛公司簽訂「通路整合金流服務合約書」後，指定撥
    款入鄧宇彤所申設之合作金庫南勢角分行帳號000000000000
    0號帳戶內，該指定撥款帳戶之開戶地點亦非位於臺中市，
    且本案各告訴人所匯之款項於尚未撥入上開合作金庫實體帳
    戶之前，即遭綠界公司追繳扣回，此有易沛網路科技有限公
    司109年7月23日函所載併檢附合約書、帳戶撥款聲明書可佐
    (見108偵27990卷第75-91頁)。又本案各告訴人受騙之款項
    雖曾經流入凱駿公司所申設之臺灣新光商業銀行帳號000000
    0000000號帳戶，而該帳戶之開戶地點雖為臺中市大墩分行
    ，此有綠界公司109年7月17日綠管外字第109071702號函併
    檢附如附表所示之虛擬帳號對應之交易明細、廠商基本資料
    （含綁定之實體銀行帳戶）、合約書、新光銀行111年7月20
    日新光銀集作字第1110055201號函併所檢附之開戶基本資料
    附卷可稽(見108偵27990卷第41-73頁)，然而，凱駿公司所
    申設之上開新光銀行帳戶僅為中繼(中間)帳戶，並非終局實
    體帳戶，而被告對於各告訴人匯入該中繼帳戶之款項亦無從
    為提領或轉帳之行為，而無任何支配管領力可言，是以，自
    難認被告犯罪之行為地或結果地係在本院轄區內。
四、綜上所述，本件被告於起訴時之住居所、所在地均非位於臺
    中市，犯罪行為地、結果地亦非位於臺中市，本院自無管轄
    權，檢察官向本院提起公訴，揆諸前開法條規定，自有未合
    ，爰依法為管轄錯誤之諭知，並同時移送於有管轄權之臺灣
    新竹地方法院。　　
據上論斷，應依刑事訴訟法第304條，判決如主文。
本案經檢察官黃秋婷提起公訴，由檢察官賴謝銓到庭執行職務。
中　　華　　民　　國　　111 　年　　8 　　月　　18　　日
                刑事第四庭    審判長法  官  黃佳琪  
                                    法  官  劉依伶
                                    法  官  魏威至
以上正本證明與原本無異。
如不服本判決應於收受送達後20日內向本院提出上訴書狀，並應
敘述具體理由；其未敘述上訴之理由者，應於上訴期間屆滿後20
日內向本院補提理由書（均須按他造當事人之人數附繕本）「切
勿逕送上級法院」。
告訴人或被害人如不服判決，應備理由具狀向檢察官請求上訴，
上訴期間之計算，以檢察官收受判決正本之日起算。
　　　　                            書記官  林鈺娟
中　　華　　民　　國　　111 　年　　8 　　月　　18　　日


附表：
編號 告訴人 詐騙時間 詐騙內容 遭詐騙金額（新臺幣） 虛擬帳戶 1 林宜賢  108年6月11日 去電向告訴人佯稱：網路遊戲，需匯款儲值等語。 3萬 000-0000-0000-0000-0000 2 王昱超 1.108年5月4日   2.108年5月5日   3.108年5月6日   4.108年5月13   日 透過LINE通訊軟體，向告訴人佯稱：匯款入遊戲網站所屬帳戶，可以購買點數，進行遊戲，並以所贏之點數兌換新臺幣等語 1.1萬元   2.9000元   3.3365元   4.7萬7803元 1.000-0000-0000-0000-0000 0.000-0000-0000-0000-0000 0.000-0000-0000-0000-0000 0.000-0000-0000-0000-0000  3 標品宏 108年5月10日    透過臉書通訊軟體，向告訴人佯稱：透過低金額集資投資方式，可以獲得高報酬等語 1.2萬8703元   2.2萬5000元   3.2萬5000元 1.000-0000-0000-0000-0000 0.000-0000-0000-0000-0000 0.000-0000-0000-0000-0000   4 張祐輔 108年5月1日 透過臉書通訊軟體，向告訴人佯稱：透過「樂博通」博奕網站下注，可以獲利，然需先儲值等語 1500元 000-0000-0000-0000-0000